【裁判字號】    98,聲,241
【裁判日期】    980925
【裁判案由】    停止強制執行
【裁判全文】
臺灣苗栗地方法院民事裁定               98年度聲字第241號
聲  請  人  丙○○
            己○○
            丁○○
            甲○○
            乙○○
相  對  人  戊○○
上列當事人間聲請停止強制執行事件，本院裁定如下：
      主  文
聲請駁回。
聲請費用由聲請人負擔。
      理  由
一、聲請意旨略以：聲請人與相對人間因拆屋還地事件，前經本
    院以96年度訴字第188 號判決相對人勝訴，並准由相對人以
    新臺幣720,000 元供擔保後，得為假執行，復經臺灣高等法
    院臺中分院（下稱臺中高分院）97年度上字第121 號判決駁
    回聲請人丙○○之上訴，相對人已聲請假執行，惟最高法院
    以98年度台上字第445 號判決，廢棄臺中高分院上開判決，
    並發回更審，目前由臺中高分院以98年度上更（一）字第12
    號審理中，上開事件原第2 審法院之判決，既經第3 審法院
    廢棄發回更審，原第2 審法院准予假執行之宣告，亦失所附
    麗，於上開廢棄之範圍內，失其效力，相對人即不得再依已
    廢棄之原判決聲請假執行，為此聲請准予停止前開強制執行
    事件之執行程序，並發還聲請人為免假執行所提存之擔保物
    云云。
二、按第一審宣告假執行之判決，經第二審判決維持者，嗣第二
    審判決雖經第三審法院廢棄發回更審，因係回復至提起第二
    審上訴之狀態，第一審判決既未經廢棄或變更，其宣告假執
    行之效力，自不受影響；最高法院82年台抗字第303 號裁判
    意旨可資參照。經查：相對人係依本院96年度訴字第188 號
    第1 審民事判決所為准予假執行之宣告，向本院供擔保後，
    聲請假執行，並由本院民事執行處以97年度執字第2442號進
    行假執行，而上開第1 審民事判決經臺中高分院97年度上字
    第121 號第2 審民事判決予以維持，嗣後該第2 審判決雖經
    最高法院以98年度台上字第445 號判決予以廢棄並發回更審
    ，僅係回復至提起第2 審上訴之狀態，本院第1 審判決既未
    經廢棄或變更，其宣告假執行之效力，自不受影響，聲請人
    主張上開事件原第2 審法院之判決經第3 審法院廢棄發回更
    審後，假執行之宣告亦失所附麗，於上開廢棄之範圍內失其
    效力，相對人即不得再依已廢棄之原判決聲請假執行云云，
    顯屬誤會，其請求停止前開事件之強制執行程序，無從准許
    ，應予駁回。又聲請人己○○、丁○○、甲○○、乙○○等
    人，並非本院96年度訴字第188 號民事判決之當事人，渠等
    得否併列為本件拆屋還地強制執行事件之債務人乙節，聲請
    人倘若有所疑義，自得向本院民事執行處聲明異議，而非向
    本院聲請停止強制執行，附此敘明。
三、依強制執行法第30條之1 、民事訴訟法第95條、第78條，裁
    定如主文。
中    華    民    國    98    年    9     月    25    日
                  民事庭法  官  邱光吾
以上正本係照原本作成
如不服本裁定應於送達後10日內向本院提出抗告狀，並繳納抗告
費新臺幣1,000元。
                        書記官  葉燕蓉
中    華    民    國    98    年    9     月    25    日


司法院資訊處製作；財團法人民間司法改革基金會備份。
